臺灣嘉義地方法院刑事判決              100年度易字第644號
公  訴  人  臺灣嘉義地方法院檢察署檢察官
被      告  李寶國
被      告  楊小燕
被      告  李文生
上列被告等因家庭暴力之傷害等案件，經檢察官聲請簡易判決處
刑（99年度調偵字第379號），本院改依通常程序判決如下：
    主  文
本件公訴不受理。
    理  由
一、檢察官聲簡易判決處刑書意旨略以：李文生、李寶國、李寶
    清均為何英花之子，亦均為黃水鄭之姪子，李文生與潘思瑜
    為男女朋友關係，李寶國與楊小燕為夫妻關係，李寶清與許
    美娟為夫妻關係。李文生、潘思瑜、李寶國、楊小燕、何英
    花於民國99年3月6日下午3時許，均在嘉義縣東石鄉鰲鼓村3
    鄰鰲鼓77號前，斯時李文生與李寶國發生爭執，均基於普通
    傷害之犯意而拉扯、互毆，致李文生受有左上肢瘀傷、右手
    腕表淺傷之傷害，李寶國受有左下胸腹部交界之前胸擦挫傷
    之傷害。李文生與李寶國互毆時，楊小燕上前靠近，而為李
    文生徒手毆打並甩開而跌倒，致受有頭部挫傷、右側前臂及
    手腕擦傷、右手撓骨骨折、右腕擦傷、後枕挫傷、下唇瘀挫
    傷之傷害。黃水鄭、許美娟到場關切後，楊小燕對李文生稱
    ：你為了這個賺吃女人打我等語，而侮辱潘思瑜，嗣許美娟
    扶起楊小燕並送醫。因認被告李寶國、李文生涉犯刑法第27
    7條第1項之傷害罪嫌；另被告楊小燕涉犯刑法第309條第1項
    之公然侮辱罪嫌。
二、按告訴乃論之罪，告訴人於第一審辯論終結前，得撤回告訴
    ，又其告訴經撤回者，法院應諭知不受理之判決，並得不經
    言詞辯論為之；刑事訴訟法第238條第1項、第303條第3款、
    第307 條分別定有明文。本件被告李寶國涉嫌毆打李文生、
    被告李文生涉嫌毆打李寶國、楊小燕，致李文生、李寶國、
    楊小燕均受有前揭傷害；另被告楊小燕涉嫌公然辱罵潘思瑜
    「賺吃女人」等情，均經檢察官聲請簡易判決處刑，認被告
    李文生、李寶國均涉犯刑法第277條第1項之傷害罪嫌；另被
    告楊小燕涉犯刑法第309條第1項之公然侮辱罪嫌，上開各罪
    依刑法第287條、第314條等規定，均須告訴乃論，茲據上開
    告訴人李文生、李寶國、楊小燕、潘思瑜於本院第一審辯論
    終結前，均聲請撤回告訴，有撤回告訴狀3份附本院100年度
    朴簡字第291 號卷在卷可參，依首開說明，本件爰不經言詞
    辯論，逕諭知不受理之判決。
據上論斷，應依刑事訴訟法第452條、第303條第3款、第307條，
判決如主文。
中    華    民    國  100    年    9    月    28    日
                 刑事第五法庭  法  官  啟夫
以上正本證明與原本無異。
如不服本判決應於收受判決後10日內向本院提出上訴書狀，並應
敘述具體理由；其未敘述上訴理由者，應於上訴期間屆滿後20日
內向本院補提理由書（均須按他造當事人之人數附繕本）「切勿
逕送上級法院」。告訴人或被害人如對於本判決不服者，應具備
理由請求檢察官上訴，其上訴期間之計算係以檢察官收受判決正
本之日期為準。
中    華    民    國   100    年    9     月    28    日
                               書記官  侯麗茹